【裁判字號】    98,親,18
【裁判日期】    980616
【裁判案由】    否認子女
【裁判全文】
臺灣嘉義地方法院民事判決                98年度親字第18號
原      告  甲○○
訴訟代理人  鄭世賢律師
被      告  乙○○
上列當事人間否認子女事件，本院於民國98年6月2日言詞辯論終
結，判決如下：
  主   文
確認被告乙○○ (男，民國○○年○月○日生，身分證統一編號：
Ｚ000000000號)非原告自陳嘉護 (男，民國○○年○月○日生，身分
證統一編號：Ｚ000000000號，已於民國98年3月7日死亡)受胎所
生之婚生子。
訴訟費用新臺幣仟元由被告負擔。
  事實及理由
一、原告起訴主張：原告與訴外人陳嘉護 (男，民國55年7月6日
    生，身分證統一編號：Ｚ000000000號，已於98年3月7日死亡
    )於73年10月7日結婚，婚後夫妻間常有爭執，原告遂於82年
    間離家出走，並於86年1月14日與陳嘉護離婚，惟原告離家
    期間自其他男子受胎，於84年6月6日產下被告乙○○，被告
    受婚生推定為陳嘉護之婚生子女，然被告非自陳嘉護受胎所
    生，原告依新修正之民法第1063條第2項之規定，於修正施
    行後二年內提起本件訴訟請求確認被告非原告自陳嘉護受胎
    所生之婚生子女。
二、被告則以：對原告主張之事實沒意見等語，資為抗辯。
三、原告前開主張，業據其提出戶籍謄本2份、財團法人天主教
    聖馬爾定醫院親子血緣關係ＤＮＡ驗證報告書一份為證，而
    上開親子血緣關係ＤＮＡ驗證報告書係鑑定陳嘉護之婚生子
    女陳健佑與被告間之兄弟血緣關係，依該親子驗證報告書之
    記載：註明為陳健佑與乙○○之送檢檢體，其相對應之Y染
    色體ＤＮＡ型別存有3個基因座型別矛盾，即陳健佑與乙○
    ○間應不存在同一父系血緣關係，有上開鑑定報告一份附卷
    可憑，被告乙○○與訴外人即陳嘉護之婚生子陳健佑並無同
    一父系血緣關係，被告自非原告自陳嘉護受胎之婚生子女即
    足認定，原告之主張，自堪信為真實。
四、按民法第1063條第1項推定之婚生子女，如夫妻之一方能證
    明妻非自夫受胎者，得於知悉子女出生之日起，兩年內提起
    否認之訴，同條第二項定有明文，夫妻已逾96年5月4日修正
    前之民法第1063條第2項所定期間，而不得提起否認之訴者
    ，得於修正後二年內提起之，96年5月23日修正之民法親屬
    編施行法第8-1條亦定有明文。查原告於與陳嘉護婚姻關係
    中受胎生下被告乙○○既係依法推定為原告與訴外人陳嘉護
    之婚生子，然被告既非原告自陳嘉護受胎所生之婚生子，原
    告於民法第1063條修正後二年內提起本件否認子女之訴訟，
    請求確認被告乙○○非原告自陳嘉護受胎所生之婚生子，於
    法有據，應予准許。
五、據上論結，本件原告之訴為有理由，依民事訴訟法第78條，
    判決如主文。
中    華    民    國    98    年    6     月    16    日
                  家事法庭法  官  涂裕洪
以上正本係照原本作成
如對本判決上訴須於判決送達後20日內向本院提出上訴狀
中    華    民    國    98    年    6     月    16    日
                          書記官  李靜華


司法院資訊處製作；財團法人民間司法改革基金會備份。
